臺灣臺北地方法院交通事件裁定　　　　 94年度交聲字第477號
　　異議人即
　　受處分人　甲○○
　　　　　　　　　　　3樓
上列受處分人因違反道路交通管理處罰條例案件，對於臺北市交
通事件裁決所於中華民國94年5月11日所為之北市裁一字第裁22-
A1A207827號裁決，聲明異議，本院裁定如下：
    主  文
異議駁回。
    理  由
一、按汽車駕駛人駕駛汽車有撞傷正執行交通勤務中之警察之情
    形者，吊銷其駕駛執照；又汽車駕駛人駕駛汽車行車速度有
    前開情形者，並處新臺幣（下同）三萬元以上六萬元以下罰
    鍰；另汽車駕駛人曾依上開規定吊銷駕駛執照者，三年內不
    得考領駕駛執照，道路交通管理處罰條例第61條第1項第3款
    、第2項及第67條第2項分別定有明文。是受處分人如駕駛汽
    車撞傷正執行交通勤務中之警察而為警舉發，於舉發通知單
    上所載之應到案日期前到案聽候裁決，經處罰機關調查後仍
    認定其有上開違規行為者，依違反道路交通管理事件統一裁
    罰基準及處理細則第44條第1項及基準表之規定，應對該受
    處分人處以30000元之罰鍰，並吊銷其駕駛執照，且於三年
    內不得考領駕駛執照。
二、本件異議人即受處分人甲○○於民國94年3月9日8時20分許
    ，駕駛車號為352-MZ號之營業小客車，行經臺北市○○路及
    莒光路口，竟疏未注意而撞擊正在該路口執行交通勤務之臺
    北市政府警察局萬華分局莒光派出所員警王清河，致其受有
    頭部外傷及腰椎挫傷等傷害，嗣由臺北市政府警察局交通警
    察大隊以受處分人有前揭違反道路交通管理處罰條例第61條
    第1項第3款規定之行為掣單舉發，嗣將前開舉發通知單送達
    於受處分人，受處分人於舉發通知單上所載之應到案日期（
    即94年4月27日）前向原處分機關提出申訴，案經原處分機
    關即臺北市交通事件裁決所函請舉發單位即臺北市政府警察
    局交通警察大隊調查，因認受處分人所有之車輛確有前開違
    規行為，原處分機關乃以「撞傷執行交通勤務中警察」之違
    規事實，並依道路交通管理處罰條例第61條第1項第3款、第
    2項、第67條第2項、違反道路交通管理事件統一裁罰基準及
    處理細則第44條第1項及基準表之規定，於94年5月11日裁處
    受處分人罰鍰30000元，並吊銷其駕駛執照，且於三年內不
    得考領駕駛執照等事實，此有臺北市政府警察局舉發違反道
    路交通管理事件通知單通知聯（北市警交大字第A1A207827
    號）、臺北市政府警察局交通警察大隊94年5月4日警交大四
    字第09431934200號函及所檢送之交通事故初步分析研判表
    、現場圖、交通事故補充資料表、交通事故談話紀錄表、申
    訴書、臺北市政府警察局萬華分局莒光派出所勤務分配表、
    臺北市立聯合醫院和平院區94年3月11日出具之診斷證明書
    及臺北市交通事件裁決所違反道路交通管理事件之北市裁一
    字第裁22-A1A207827號裁決書等影本在卷可稽。
三、受處分人於其所提出之聲明異議狀內固不否認其於前揭時地
    駕駛上開車輛撞及員警王清河等事實，惟矢口否認有何違反
    道路交通管理處罰條例規定之行為，辯稱：該員警並非執行
    交通勤務中，且並無明顯外傷云云。經查：員警王清河於94
    年3月9日7時至9時許確係負責執行中華路、莒光路口之交通
    崗勤務，此有臺北市政府警察局萬華分局莒光派出所勤務分
    配表影本在卷可稽；而員警王清河於94年3月9日因受處分人
    之上開行為而受有頭部外傷及腰椎挫傷等傷害，亦有臺北市
    立聯合醫院和平院區94年3月11日出具之診斷證明書附卷可
    參，是受處分人上開所辯，顯與事實不符，不足採信。本件
    事證明確，受處分人之上開違規行為，應堪認定。
四、綜上所述，受處分人確有於前揭時間駕駛上開車輛撞傷正執
    行交通勤務中之警察之行為，自屬違反道路交通管理處罰條
    例第61條第1項第3款及第2項之規定，而受處分人於舉發通
    知單上所載應到案日期前（即94年4月27日）向原處分機關
    提出申訴，是原處分機關依道路交通管理處罰條例第61條第
    1項第3款、第2項、第67條第2項、違反道路交通管理事件統
    一裁罰基準及處理細則第44條第1項及前揭基準表之規定裁
    處受處分人罰鍰30000元，並吊銷其駕駛執照，且於三年內
    不得考領駕駛執照，經核並無違誤。本件受處分人猶執前詞
    ，指摘原處分不當，自無理由，應予駁回。
據上論斷，應依道路交通案件處理辦法第19條，裁定如主文。
中　　華　　民　　國　　94　　年　　6 　　月　　3　　日
                  臺灣臺北地方法院交通法庭
                        法  官  黃雅君
上正本證明與原本無異。
如不服本裁定，應於裁定送達後5日內向本院提出抗告狀。
                        書記官  陳麗津
中　　華　　民　　國　　94　　年　　6 　　月　　6 　　日
